# 是否属于差错更正？

提问人：1224spf 时间：2022-10-20 09:01:31
B公司持有A公司100%股权。A公司公司章程规定，提取税后利润的40%作为公积金，10%作为公益金，25%作为奖励基金，25%作为股利分红，但公司一直未按照章程的规定计提上述奖励基金及公益金。截至 2019 年 7 月，未分配利润金额为 2 亿元，A公司通过股东会决议将 2 亿元未分配利润进行了分配。
2020 年 3 月B公司将A公司100%股权转让给C公司。C公司接手后发现A公司未按照章程规定计提奖励基金，欲进行补提，并调整应付B公司股利金额。
问题： 1 、A公司未按照章程规定计提奖励基金的情况下做出的利润分配决议是否有效？ 2 、C公司接手后欲进行补提，并调减应付股利金额，是否可以？ 3 、按照章程规定进行计提的时候，是否还需要董事会/股东会审议？

回答人：chenyiwei
该事项更多地涉及法律问题，建议咨询律师意见。尤其是涉及新老股东之间的利益调整，需B、C双方协商确定。
如果C公司接手后，认为A的公司章程中的该条规定对其已无实际意义的，则应由C主导对该章程进行修改；对于此前A持股期间按原章程约定应计提的奖励基金等，如相关方（如作为奖励对象的员工）对此无异议的，可将其不再计提处理。